臺灣臺南地方法院民事裁定　　　　　　 100年度事聲字第62號
異　議　人　張毓麟
相　對　人　聯邦商業銀行股份有限公司
法定代理人　李憲章
代　理　人　劉俊清
上列當事人間因返還擔保金事件，異議人對於本院司法事務官於
中華民國100年9月19日所為之100年度司聲字第712號裁定聲明異
議，本院裁定如下：
    主  文
異議駁回。
異議程序費用由異議人負擔。
    理  由
一、按當事人對於司法事務官處理事件所為之終局處分，得於處
    分送達後10日之不變期間內，以書狀向司法事務官提出異議
    ；司法事務官認前項異議有理由時，應另為適當之處分；認
    異議為無理由者，應送請法院裁定之；法院認該異議為有理
    由時，應為適當之裁定，認異議為無理由者，應以裁定駁回
    之，民事訴訟法第240條之4第1項至第3項分別定有明文。本
    件異議人張毓麟就本院司法事務官於民國100年9月19日以10
    0年度司聲字第712號准予返還擔保金之裁定，聲明不服而提
    出異議，經核與上開條文規定相符，先予敘明。
二、本件聲明異議意旨略以：異議人已使用相對人聯邦商業銀行
    股份有限公司之信用卡逾5年，異議人繳納之金額應已超出
    當初所借之金額，相對人係以不法手段強求異議人繳納新臺
    幣（下同）24,000元，並向法院聲請假扣押，導致異議人財
    務週轉出現困難，異議人前雖曾同意相對人取回擔保金，惟
    當時係因害怕相對人查封土地，而勉強同意，相對人聲請領
    回提存物之程序費用又要異議人負擔，實沒有理由，為此提
    出異議，求為廢棄原裁定等語。
三、按供擔保人證明受擔保利益人同意返還者，法院應依供擔保
    人之聲請，以裁定命返還其提存物或保證書，民事訴訟法第
    104條第1項第2款定有明文。經查：
  (一)相對人因與異議人間請求清償債務案件，前曾聲請本院以10
    0年度司裁全字第302號民事裁定，准許對異議人假扣押，並
    依該裁定，以本院100年度存字第439號提存書，為相對人提
    存中央政府建設公債92年度甲類第7期債票登錄公債面額100
    ,000元後，對異議人所有財產執行假扣押；嗣異議人於100
    年5月19日同意相對人取回前述提存物，相對人執同意書向
    本院聲請取回前述提存物，經本院司法事務官以100年度司
    聲字第712號裁定准予返還等情，有相對人提出之本院100年
    度司裁全字第302號民事裁定、100年度存字第439號提存書
    、相對人出具之同意書及其印鑑證明在卷可稽。故相對人確
    為異議人之債權人，且相對人所提存前述擔保金之受擔保利
    益人張毓麟即本件異議人，已於100年5月19日出具同意書及
    印鑑證明，同意相對人取回提存物，相對人於其後即得聲請
    本院裁定返還該提存物，則本院100司聲字第712號民事裁定
    准予返還前述提存物，並無違誤。
  (二)異議人主張相對人係以不法手段要求異議人繳納24,000元，
    並向法院聲請假扣押，其係勉強同意相對人取回提存物，又
    要異議人負擔相對人聲請領回提存物之程序費用，實無理由
    云云，惟：異議人既已出具同意書，依前開條文規定，相對
    人即得執同意書聲請返還提存物；至於異議人主張相對人係
    以不法手段要求異議人繳納24,000元，並聲請假扣押云云，
    即便屬實，亦係異議人是否得另循法定程序，對相對人主張
    權利之問題，仍不能阻止對於異議人擔保金返還之請求；又
    按訴訟費用，由敗訴之當事人負擔，民事訴訟法第78條定有
    明文，原裁定既准許相對人之聲請，其依據上開規定，裁定
    由異議人負擔聲請程序費用，並無不合，在此敘明。
四、是以，原裁定准許相對人聲請返還前開提存物，於法自無違
    誤，異議人以上述事由指摘原裁定不當，聲明異議，為無理
    由，應予駁回。
五、依民事訴訟法第240條之4第3項、第95條、第78條，裁定如
    主文。
中    華    民    國   100    年    10    月    31    日
              民事第三庭    法  官  黃瑪玲
上為正本係照原本作成
如不服本裁定，應於裁定送達後10日內，以書狀向本院提出抗告
，並繳納抗告費新臺幣1,000元。
中    華    民    國   100    年    10    月    31    日
                            書記官  陳慧玲